臺灣高等法院高雄分院刑事判決　　　　　　　　九十二年度上易字第一四三一號
　　 上 訴 人
　　 即 被 告　丙○○
右上訴人因竊盜案件，不服臺灣高雄地方法院九十二年度易字第一四九二號中華民國
九十二年八月二十二日第一審判決（起訴案號：臺灣高雄地方法院檢察署九十二年度
偵字第八九一九號），提起上訴，本院判決如左：
    主  文
上訴駁回。
    事  實
一、丙○○與伍家豪（檢察官另案偵辦）共同意圖為自己不法之所有，於民國（下同
    ）九十二年四月二十三日上午十一時許，在高雄市○○區○○里○○○路坪頂段
    三八之十一號前，見梁順成所有之車號ＭＣＡ─六六七號小客車停放該處，推由
    伍家豪持客觀上對人之生命、身體及安全構成威脅，可為兇器使用之一字型螺絲
    起子一支，及拆卸輪胎用之千斤頂一個、扳手一支，下手竊取梁順成之前開小客
    車輪胎二個，丙○○則在一旁協助拆卸輪胎，伍家豪甫卸下輪胎，尚未及於置於
    實力支配之下而尚未得手之際，即為梁順成之姊夫乙○○經過該處當場發現而逮
    獲丙○○，並扣得伍家豪所有供共同犯罪所用之一字型螺絲起子、扳手各一支，
    及拆卸輪胎用之千斤頂一個，伍家豪則趁機逃逸。
二、案經高雄市政府警察局小港分局報請臺灣高雄地方法院檢察署檢察官偵查起訴。
    理  由
一、訊據上訴人即被告丙○○（下稱被告）固坦承於右揭時、地與伍家豪在場，伍家
    豪正持前開工具拆卸車號ＭＣＡ─六六七號小客車之輪胎不諱，惟矢口否認有右
    揭竊盜犯行，辯稱：被告沒有在旁把風，當甲是伍家豪騎車載被告去玩，行經案
    發地點，伍家豪下車，被告跟著下車在旁邊，被告沒有幫忙，不知道伍家豪著手
    竊取輪胎云云。經查，被告與伍家豪共同拆卸被害人梁順成所有車號ＭＣＡ─六
    六七號小客車之輪胎二個，尚未得手，為證人乙○○發覺報警查獲等情，業據證
    人乙○○於偵查中證稱：「˙˙˙她（指丙○○）的手有黑黑的」、「她很驚慌
    ，希望我放她走，她會拿錢來賠˙˙˙我看她的雙手有拆輪胎弄髒的痕跡」（偵
    卷第九頁），於原審證稱：「˙˙˙她的手像墨水般的黑黑、髒髒的」（見原審
    第十三頁），於本院證稱：「（輪胎是否已經搬上他們的車子？）沒有˙˙˙」
    （見本院審判筆錄）等語。倘被告如與伍家豪沒有犯意之聯絡，則在伍家豪拆卸
    輪胎之時，被告儘可離開現場，但被告見伍家豪拆卸輪胎，非但未加以阻止，進
    而從旁予以協助，致雙手沾有拆卸輪胎之痕跡，依此，堪認被告與伍家豪就上開
    竊盜犯行有犯意聯絡及行為分擔；又伍家豪甫卸下輪胎即被乙○○發覺，根本無
    暇將該輪胎置於實力支配之下，難認已竊盜財物得手，應認僅止於竊盜未遂階段
    。此外，並有贓物認領保管切結書一紙在卷，復有一字型螺絲起子、扳手各一支
    及拆卸輪胎用之千斤頂一個扣案可資佐證。本件事證明確，被告之犯行堪以認定
    。
二、按被告丙○○與伍家豪共同持以行竊之一字型螺絲起子一支，客觀上足以傷人身
    體，自屬兇器之一種。核被告所為，係犯刑法第三百二十一條第二項、第一項第
    三款攜帶兇器竊盜未遂罪。被告與伍家豪間就上開犯行，有犯意聯絡及行為分擔
    ，均為共同正犯。被告著手於竊盜行為之實施，尚未置於實力支配之下，尚未得
    手即為警查獲，為未遂犯，依刑法第二十六條前段之規定，減輕其刑。
三、原審以被告罪證明確，適用刑法第二十八條、第三百二十一條第二項、第一項第
    三款、第二十六條前段、第四十一條第一項前段、第三十八條第一項第二款，罰
    金罰鍰提高標準條例第二條規定，審酌被告尚無犯罪前科，素行良好，誤交損友
    而犯本案，及其犯罪後之態度等一切情狀，從輕量處有期徒刑三月，並諭知易科
    罰金之折算標準。又以扣案之一字型螺絲起子、扳手各一支，及拆卸輪胎用之千
    斤頂一個，係共犯伍家豪所有，供共同犯罪所用之物，已經被告供明在卷，依刑
    法第三十八條第一項第二款併予宣告沒收。原判決認事用法並無違誤，量刑亦稱
    妥適，被告上訴意旨仍否認犯罪，為無理由，應予駁回。
據上論結，應依刑事訴訟法第三百六十八條，判決如主文。
本案經檢察官王登榮到庭執行職務。
中      華      民      國    九十一    年     十一     月    二十八    日
                              臺灣高等法院高雄分院刑事第一庭
                                  審判長法官  曾永宗
                                        法官  郭玫利
                                        法官  邱永貴
右正本證明與原本無異。
不得上訴。
                                  法院書記官  梁雅華
中    華    民    國      九十二      年      十一      月    二十八    日
附錄本案論罪科刑法條：
刑法第三百二十一條
犯竊盜罪而有左列情形之一者，處六月以上五年以下有期徒刑：
一、於夜間侵入住宅或有人居住之建築物、船艦或隱匿其內而犯之者。
二、毀越門扇、牆垣或其他安全設備而犯之者。
三、攜帶兇器而犯之者。
四、結夥三人以上而犯之者。
五、乘火災、水災或其他災害之際而犯之者。
六、在車站或埠頭而犯之者。
前項之未遂犯罰之。
